【裁判字號】    98,審交訴,96
【裁判日期】    980930
【裁判案由】    肇事遺棄罪等
【裁判全文】
臺灣桃園地方法院刑事判決            98年度審交訴字第96號
公  訴  人  臺灣桃園地方法院檢察署檢察官
被      告  甲○○
上列被告因肇事遺棄罪等案件，經檢察官提起公訴（98年度偵字
第1347、13770 號），被告於準備程序進行中為有罪之陳述，經
本院合議庭裁定由受命法官獨任進行簡式審判程序後，判決如下
：
    主  文
甲○○駕駛動力交通工具肇事，致人死亡而逃逸，累犯，處有期
徒刑柒月；又過失致人於死，處有期徒刑陸月。應執行有期徒刑
拾月。
    事  實
一、甲○○前於民國89年間，因違反毒品危害防制條例案件，經
    國防部北部地方軍事法院桃園分院以88年度桃審字第73號判
    決判處有期徒刑7 年6 月確定，嗣經假釋出監並付保護管束
    ，迄至95年8 月14日保護管束期滿，假釋未經撤銷，視為已
    執行完畢。猶不知悔改，復於97年12月14日凌晨4 時20分許
    ，駕駛車牌號碼8132-DZ 號之自用小客車，沿桃園縣中壢市
    ○○路由後興路往同慶路方向行駛外側車道，至桃園縣中壢
    市○○○路○段與仁慈街口右轉彎時，原應注意行經閃光紅
    燈號誌交岔路口應減速接近，且為支線道車應暫停讓幹線道
    直行車先行，而依當時天候陰、路面乾燥、無缺陷、無障礙
    物等無不能注意情事，竟疏未注意及此，驟然右轉，而不慎
    撞擊適由鍾睿綸所騎乘，自左側沿中山東路三段由中壢市往
    八德市方向行駛之車牌號碼PK3-727 號重型機車，致鍾睿綸
    人車倒地，受有腦幹受損、雙側硬腦膜上血腫、左側硬腦膜
    下血腫、多處腦挫傷、顱骨骨折、右股骨骨折、右側第三腳
    掌掌骨骨折等多處傷害，然甲○○於肇事後竟未停車救護，
    逕行駕車離去而逃逸。嗣於97年12月20日凌晨2 時59分許，
    鍾睿綸因傷重不治身亡。
二、案經鍾睿綸之父乙○○訴由桃園縣政府警察局中壢分局報告
    臺灣桃園地方法院檢察署檢察官偵查起訴。
    理  由
一、本件被告所犯係死刑、無期徒刑、最輕本刑為三年以上有期
    徒刑以外之罪，其於準備程序中就被訴事實為有罪之陳述，
    經法官告知簡式審判程序之旨，並聽取公訴人、被告之意見
    後，本院認為適宜由受命法官獨任進行簡式審判程序，合先
    敘明。
二、上開過失致死、肇事逃逸之犯罪事實，業據被告甲○○於警
    詢、偵訊及本院審理時均坦承不諱，核與告訴人乙○○於警
    詢及偵訊中之指述情節相符。復有桃園縣政府警察局道路交
    通事故現場圖、道路交通事故調查報告表(一)(二)各1 紙及事故
    現場照片暨監視器翻拍畫面共15張在卷可憑，足見被告此部
    分自白與事實相符而堪採信。按汽車行駛至交岔路口，其行
    進、轉彎，應遵守燈光號誌或交通指揮人員之指揮，遇有交
    通指揮人員指揮與燈光號誌並用時，以交通指揮人員之指揮
    為準；又閃光紅燈表示「停車再開」，車輛應減速接近，先
    停止於交岔路口前，讓幹道車優先通行後認為安全時，方得
    續行，道路交通安全規則第102 條第1 項第1 款、道路交通
    標誌標線號誌設置規則第211 條第1 項第2 款分別訂有明文
    。被告駕車應注意遵守上述規定，而依當時天候、路況、視
    線、視界均佳，又無不能注意之情狀，竟違規肇事，被告具
    有過失甚明。本件車禍經送請臺灣省桃園縣區車輛行車事故
    鑑定委員會鑑定結果，亦認定被告駕駛自小客車行經閃光紅
    燈號誌交岔路口，支線道車直行後驟然右轉彎未暫停讓幹線
    道直行車先行為本件肇事原因。而被害人確因本件車禍死亡
    ，亦有長庚紀念醫院診斷證明書2 紙、臺灣桃園地方法院檢
    察署檢察官相驗報告書、相驗筆錄、臺灣桃園地方法院檢察
    署相驗屍體證明書、檢驗報告書各1 份及相驗照片9 張附卷
    可稽，則被告過失駕車肇事行為致被害人之死亡結果間，自
    具有相當因果關係，是本件事證明確，被告犯行堪以認定，
    應依法論科。
三、核被告甲○○所為，係犯刑法第185 條之4 之肇事逃逸罪及
    刑法第276 條第1 項之過失致死罪。被告所犯前開二罪，罪
    名不同，行為互殊，應分論併罰之。被告前有如事實欄一所
    載之犯罪科刑執行情形，有臺灣高等法院被告前案紀錄表各
    1 份在卷可參，被告於前案執行完畢後5 年內故意再犯本案
    有期徒刑以上之肇事遺棄罪部分，為累犯，應依刑法第47條
    第1 項之規定加重其刑。爰審酌被告於肇事後因驚恐逃離現
    場，棄被害人不顧，量刑原不宜輕，惟犯罪後已與被害人家
    屬和解並獲得原諒，且除特別補償基金150 萬元外，另已賠
    償被害人家屬130 萬元，有和解書1 份在卷可稽，其犯後態
    度尚可等一切情狀，分別量處如主文所示之刑，並定其應執
    行之刑，以示懲儆。
據上論斷，依刑事訴訟法第273 條之1 第1 項、第299 條第1 項
前段，刑法第185 條之4 、第276 條第1 項、第47條第1 項、第
51條第5 款，刑法施行法第1 條之1 第1 項、第2 項前段，判決
如主文。
本案經檢察官顏世翠到庭執行職務。
中    華    民    國    98    年    9     月   30     日
                    刑事庭  法  官  林孟宜
以上正本證明與原本無異。
如不服本判決，應於判決送達後10日內向本院提出上訴狀（應附
繕本），其未敘述上訴理由者，應於上訴期間屆滿後20日內補提
理由書狀於本院，上訴於臺灣高等法院。
                            書記官  洪明媚
中    華    民    國    98    年    9     月   30     日
附錄本案論罪科刑法條：
中華民國刑法第185 條之4
駕駛動力交通工具肇事，致人死傷而逃逸者，處6 月以上5 年以
下有期徒刑。
中華民國刑法第276條第1項
因過失致人於死者，處 2 年以下有期徒刑、拘役或 2 千元以下
罰金。


司法院資訊處製作；財團法人民間司法改革基金會備份。
